【裁判字號】    97,訴,154
【裁判日期】    970215
【裁判案由】    毒品危害防制條例
【裁判全文】
臺灣板橋地方法院刑事判決               97年度訴字第154號
公  訴  人  臺灣板橋地方法院檢察署檢察官
被      告  甲○○
上列被告因違反毒品危害防制條例案件，經檢察官提起公訴（96
年度毒偵字第9865號），本院受理後被告為有罪之陳述，經合議
庭裁定由受命法官獨任進行簡式審判程序，判決如下：
    主  文
甲○○施用第一級毒品，處有期徒刑壹年。
    事  實
一、甲○○前於民國95年間因施用毒品案件，經臺灣臺中地方法
    院以95年度毒聲字第842 號裁定送觀察、勒戒後，認無繼續
    施用毒品之傾向，經臺灣臺中地方法院檢察署檢察官於95年
    9 月14日以95年度毒偵字第3147號為不起訴處分確定。繼於
    96年間因施用毒品案件，經臺灣臺中地方法院於96年6 月4
    日以96年度訴字第1340號就施用第一、二級毒品部分分別判
    處有期徒刑八月、三月，應執行有期徒刑十月，於96年7 月
    23日確定，再經同院以96年度聲減字第7338號裁定各減為有
    期徒刑四月、一月又十五日，應執行有期徒刑五月確定，於
    97年1 月16日入監，現尚執行中。猶不知悔改，復基於施用
    第一級毒品海洛因、第二級毒品甲基安非他命之犯意，於96
    年11月30日晚上7 時許，在其位於臺中市○○○路317 號4
    樓408 室租屋處，以將海洛因與甲基安非他命一同放入玻璃
    球吸食器內燒烤產生煙霧之方式，施用第一級毒品海洛因、
    第二級毒品甲基安非他命一次。嗣於96年11月30日晚上10時
    30分許，在臺中市○○○路317 號前為警查獲，且經警採尿
    驗悉。
二、案經臺北縣政府警察局中和分局報請臺灣板橋地方法院檢察
    署檢察官偵查起訴，經本院合議庭裁定以簡式審判程序審理
    。
    理  由
一、訊據被告甲○○於本院審理時對其於上揭時、地，施用第一
    級毒品海洛因、第二級毒品甲基安非他命之犯行，業已坦承
    不諱，又被告經警詢問後所採集之尿液經送檢驗結果，呈施
    用第一級毒品海洛因、第二級毒品甲基安非他命之陽性反應
    ，有臺灣檢驗科技股份有限公司於96年12月17日出具之濫用
    藥物尿液檢驗報告一件附卷可稽。再者，被告前於95年間因
    施用毒品案件，經臺灣臺中地方法院以95年度毒聲字第842
    號裁定送觀察、勒戒後，認無繼續施用毒品之傾向，經臺灣
    臺中地方法院檢察署檢察官於95年9 月14日以95年度毒偵字
    第3147號為不起訴處分確定，有臺灣高等法院被告前案紀錄
    表附卷可按，是被告乃經觀察、勒戒執行完畢釋放後，五年
    內再犯施用毒品之犯行，至為灼然。綜上，足認被告自白與
    事實相符，罪證明確，犯行洵堪認定。
二、查海洛因及甲基安非他命分別係毒品危害防制條例第2 條第
    2 項第1 款、第2 款所列之第一級、第二級毒品。核被告所
    為，係犯毒品危害防制條例第10條第1 項之施用第一級毒品
    罪及同條第2 項之施用第二級毒品罪。被告於施用毒品海洛
    因、甲基安非他命而持有各該毒品之低度行為，應分別為施
    用之高度行為所吸收，均不另論罪。被告將毒品海洛因及甲
    基安非他命混合施用，係以一施用毒品行為同時觸犯毒品危
    害防制條例第10條第1 項及第2 項之罪，為想像競合犯，依
    刑法第55條規定，應從一重之毒品危害防制條例第10條第1
    項施用第一級毒品罪處斷。再按毒品之施用並無一定之方式
    ，端視施用者之喜好而定，而海洛因及甲基安非他命亦非不
    能混合施用，若將二者混合置於玻璃球中以燒烤方式吸食，
    於施用者尿液中應可檢出嗎啡、甲基安非他命陽性反應，此
    有行政院衛生署管制藥品管理局93年9 月6 日管檢字第0930
    008112號函、法務部調查局93年7 月12日調科壹字第093002
    62550號函、93年9 月調科壹字第09300366970號函可參，且
    綜觀全案卷證亦別無任何積極證據足認被告係於不同時地、
    以不同方法分別施用第一級毒品海洛因及第二級毒品甲基安
    非他命，公訴意旨逕認應予分論併罰，稍有未洽。爰審酌被
    告年值青壯，不思尋求正當之身心發展，前曾有毒品前科，
    仍不知警惕，竟又施用足以導致精神障礙、性格異常，甚至
    造成生命危險之毒品，戕害一己之身心健康，對社會治安可
    能之危害程度非微，惟其於犯罪後尚能坦承犯行等一切情狀
    ，量處如主文所示之刑，以示懲儆。
三、至扣案之第一級毒品海洛因十八包（合計淨重91公克）、第
    二級毒品甲基安非他命二十七包（合計淨重517.3 公克）雖
    均屬違禁物，另扣案之電子磅秤二臺、吸食器二組、分裝杓
    五支、分裝袋三百九十二個，則係本案同時查獲之物品，然
    訊據被告堅決否認上開扣案物為其所有，而係與被告同時為
    警查獲之另案被告吳正德所有之物，業據被告於審理時陳述
    明確，核與吳正德於偵查中之供述相符，足認該扣案物確非
    被告所有，亦與被告本件施用毒品犯行無涉，爰不併予宣告
    沒收銷燬。
據上論斷，應依刑事訴訟法第273 條之1 第1 項、第299 條第1
項前段，毒品危害防制條例第10條第1 項、第2 項，刑法第11條
前段、第55條，判決如主文。
本案經檢察官劉仕國到庭執行職務
中    華    民    國    97    年    2     月    15    日
                  刑事第一庭    法  官  張江澤
以上正本證明與原本無異。
如不服本判決，應於判決送達後10日內，向本院提出上訴狀。
                                書記官  林怡秀
中    華    民    國    97    年    2     月    15    日
附錄本案論罪科刑法條全文：
毒品危害防制條例第10條
施用第一級毒品者，處六月以上五年以下有期徒刑。
施用第二級毒品者，處三年以下有期徒刑。


司法院資訊處製作；財團法人民間司法改革基金會備份。
